臺灣板橋地方法院刑事判決　　　　　　　96年度訴字第3386號
公　訴　人　臺灣板橋地方法院檢察署檢察官
被　　　告　甲○○
上列被告因違反毒品危害防制條例案件，經檢察官提起公訴（95
年度毒偵字第6295號），本院依簡式審判程序，判決如后：
    主  文
甲○○施用第一級毒品，累犯，處有期徒刑柒月，扣案之海洛因
殘渣壹包（內含之海洛因殘渣與外包裝袋無法析離）沒收銷燬，
注射針筒壹支沒收。
    事  實
一、甲○○曾於民國92年間因竊盜案件，經臺灣臺北地方法院判
    處有期徒刑四月確定；又於94年間因竊盜案件，經臺灣臺北
    地方法院判處有期徒刑一年二月確定；嗣甲○○所犯前開二
    案件，經臺灣臺北地方法院裁定應執行有期徒刑一年四月確
    定；復於93年間因贓物案件，經臺灣臺北地方法院判處有期
    徒刑二月確定；又於94年間因竊盜案件，經臺灣基隆地方法
    院判處有期徒刑七月確定，嗣甲○○所犯上開贓物、竊盜案
    件，經臺灣基隆地方法院裁定應執行有期徒刑八月確定；甲
    ○○所犯上開案件經接續執行，於96年2 月18日縮刑期滿執
    行完畢。其前因施用毒品案件，經臺灣臺北地方法院依檢察
    官聲請以94年度毒聲字第75號裁定令入戒治處所施以強制戒
    治，嗣於94年10月11日因無繼續強制戒治之必要而經釋放出
    所，並經臺灣臺北地方法院檢察署檢察官於94年11月3 日以
    94年度戒毒偵字第152 號不起訴處分書為不起訴處分在案。
    詎甲○○於強制戒治執行完畢釋放後五年內，復基於施用第
    一級毒品海洛因之犯意，於96年8 月15日9 時許，在臺北縣
    中和市○○街附近三介廟前，以注射針筒注射之方式，施用
    海洛因一次。嗣於96年8 月15日17時20分許，在臺北縣中和
    市○○街398 號前，為警查獲甲○○，並扣得甲○○所施用
    之海洛因殘渣1 包（內含之海洛因殘渣與外包裝袋無法析離
    ），及其所有供施用海洛因所用之注射針筒1 支。
二、案經臺北縣政府警察局新店分局報請臺灣板橋地方法院檢察
    署檢察官偵查起訴，於準備程序進行中，甲○○就被訴事實
    為有罪之陳述，經告知甲○○簡式審判程序之旨，並聽取當
    事人之意見後，裁定進行簡式審判程序。
    理  由
一、上揭事實，業據被告甲○○迭於警詢、偵查及本院審理時坦
    承不諱，復有扣案之海洛因殘渣1 包（內含之海洛因殘渣與
    外包裝袋無法析離），及注射針筒1 支足資佐證。而被告為
    警查獲後所採之尿液，經送臺灣檢驗科技股份有限公司檢驗
    ，呈鴉片類陽性反應，有臺灣檢驗科技股份有限公司96年9
    月11日濫用藥物尿液檢驗報告1 份在卷可憑。而被告前因施
    用毒品案件，經臺灣臺北地方法院依檢察官聲請以94年度毒
    聲字第75號裁定令入戒治處所施以強制戒治，嗣於94年10月
    11日因無繼續強制戒治之必要而經釋放出所，並經臺灣臺北
    地方法院檢察署檢察官於94年11月3 日以94年度戒毒偵字第
    152 號不起訴處分書為不起訴處分，亦有臺灣高等法院被告
    前案紀錄表附卷可稽。是本件事證明確，被告犯行堪以認定
    ，應予依法論處。
二、核被告甲○○所為，係犯毒品危害防制條例第10條第1 項之
    施用第一級毒品罪。其持有海洛因之低度行為，為施用之高
    度行為所吸收，不另論罪。復查，被告曾於92年間因竊盜案
    件，經臺灣臺北地方法院判處有期徒刑四月確定；又於94年
    間因竊盜案件，經臺灣臺北地方法院判處有期徒刑一年二月
    確定；嗣被告所犯前開二案件，經臺灣臺北地方法院裁定應
    執行有期徒刑一年四月確定；復於93年間因贓物案件，經臺
    灣臺北地方法院判處有期徒刑二月確定；又於94年間因竊盜
    案件，經臺灣基隆地方法院判處有期徒刑七月確定，嗣被告
    所犯上開贓物、竊盜案件，經臺灣基隆地方法院裁定應執行
    有期徒刑八月確定；被告所犯上開案件經接續執行，於96年
    2 月18日縮刑期滿執行完畢，有臺灣板橋地方法院檢察署刑
    案資料查註紀錄表及臺灣高等法院被告前案紀錄表各一份可
    按，其於五年之內故意再犯本件有期徒刑以上之施用第一級
    毒品罪，為累犯，應依刑法第47條第1 項之規定加重其刑。
    爰審酌被告犯後業已坦承不諱，態度尚稱良好，施用毒品之
    犯行係戕害其自身，對社會治安尚非危害甚鉅，兼衡被告犯
    罪之動機、目的、手段、所生危害等一切情狀，量處如主文
    所示之刑，以示懲儆。至扣案之海洛因殘渣1 包（內含之海
    洛因殘渣與外包裝袋無法析離），係查獲之毒品，不問屬於
    犯人與否，應依毒品危害防制條例第18條第1 項前段之規定
    宣告沒收銷燬。另扣案之注射針筒1 支，則係被告所有供施
    用海洛因所用之物，業據被告於本院審理時供承在卷，爰依
    刑法第38條第1 項第2 款之規定宣告沒收。
據上論斷，應依刑事訴訟法第273 條之1 第1 項、第299 條第1
項前段，毒品危害防制條例第10條第1 項、第18條第1 項前段，
刑法第11條前段、第47條第1 項、第38條第1 項第2 款，判決如
主文。
本案經檢察官林俊峰到庭執行職務。
中　　華　　民　　國　　96　　年　　11　　月　　30　　日
                  刑事第十四庭  法　官  林海祥
上列正本證明與原本無異。
如不服本判決，應於判決送達後10日內敘明上訴理由，向本院提
出上訴狀（應附繕本），上訴於臺灣高等法院。
                                書記官　陳金鳳
中　　華　　民　　國　　96　　年　　12　　月　　3 　　日
附錄本案論罪科刑法條全文：
毒品危害防制條例第10條
施用第一級毒品者，處 6 月以上 5 年以下有期徒刑。
施用第二級毒品者，處 3 年以下有期徒刑。
